臺灣高雄地方法院刑事判決　　　　　　93年度訴字第1183號
公　訴　人　臺灣高雄地方法院檢察署檢察官
被　　　告　戊○○
　　　　　　庚○○
　　　　　　　　　　生前住高雄.
上列被告等因偽造文書等案件，經檢察官提起公訴（92年度偵字
第9060號），本院判決如下：
    主  文
戊○○連續行使偽造私文書，足以生損害於他人，處有期徒刑捌
月。如附表二編號1 至6 所示偽造之「辛○○」署押共陸枚、附
表二編號7 、8 所示偽造之「壬○○」署押共貳拾枚、附表二編
號9 至11所示偽造之「子○○」署押共參枚、附表二編號12至14
所示偽造之「癸○○」署押共參枚（其中編號14之署押誤書為「
莊佳君」），及扣案之行動電話申請書壹份、壬○○身份資料單
壹紙，均沒收；又意圖為自己不法之所有，而侵占離本人所持有
之物，處罰金貳仟壹佰元，如易服勞役，以參佰元折算壹日。
庚○○部分公訴不受理。
    事  實
一、戊○○基於意圖為自己不法所有之概括犯意，連續於：
(一)、91年10月間某日，在其與前男友丁○○位於六合路同居之處
    所，為申辦行動電話門號，先行竊取丁○○前妻辛○○之身
    分證影本1 紙得手後，而基於偽造私文書並持以行使之概括
    犯意，在未經辛○○之同意或授權下，擅自以辛○○之名義
    ，於91年10月29日前往台灣電店股份有限公司三民鼎山特約
    服務中心，在2 份行動電話門號申請書及2 份同意書上分別
    偽簽「辛○○」之簽名各1 枚，並以委託不知情之店員代為
    申辦行動電話門號之方式而為行使，向台灣大哥大股份有限
    公司（下稱台哥大公司）申請取得0000000000號、00000000
    00號二支行動電話門號，嗣於同月31日前往建達資通有限公
    司，亦在2 份行動電話門號申請書上分別偽簽「辛○○」之
    簽名各1 枚，並以委託不知情之店員代為申辦行動電話門號
    之方式而為行使，向遠傳電信股份有限公司（下稱遠傳公司
    ）申請取得0000000000號、0000000000號二支行動電話門號
    ，足以生損害於辛○○及台哥大公司、遠傳公司對其客戶資
    料管理之正確性。
(二)、91年12月10日下午2 時許，在其友人己○○位於高雄縣鳥松
    鄉大華村文化橫巷2 號之住處內，竊取己○○所有之黃金戒
    指2 只、鑲有紅寶石戒指1 只、鑲有貓眼石戒指1 只、黃金
    手鍊1 條、黃金項鍊1 條、鑲有紅寶石墜子項鍊1 條，得手
    後旋即離去，並將上開竊得之物品持至設址於高雄市○○○
    路79號之「佳美珠寶銀樓」，變賣與不知情之店員林英美，
    得款新臺幣（下同）19700 元。
(三)、92年2 月1 日至3 日間某日，利用借宿於其友人壬○○位於
    台北縣新店市○○路120 巷5 弄8 號2 樓住處之機會，基於
    意圖為自己不法所有及不法利益之概括犯意，在竊取壬○○
    所有之中國國際商業銀行（下稱中國商銀）信用卡1 張（卡
    號：0000000000000000號）得手後，持該信用卡以刷卡簽帳
    消費之方式，分別於附表一所示之時間、地點前往店家消費
    ，而由戊○○以複寫方式在簽帳單（附表一編號1 、4 至9
    為一式二聯，附表一編號2 、3 為一式三聯）顧客簽名欄偽
    簽「壬○○」之簽名（共計偽簽「壬○○」簽名20枚），再
    將其中1 聯（附表一編號1 、4 至9 之消費）或2 聯（附表
    一編號2 、3 之消費）偽造之簽帳單交還店員行使，致使店
    家之銷售人員陷於錯誤而交付商品（附表一編號1 、2 、4
    至8 之消費）或提供服務（附表一編號3 、9 之消費）。
(四)、92年4 月22日中午時分，在其位於高雄市○○區○○路64巷
    3 號1 樓之租屋處內，為申辦行動電話門號，趁室友子○○
    進入房間換衣服而將所有之皮包置放於客廳桌上之際，竊取
    該皮包內之子○○
    並持以行使之概括犯意，在未經子○○之同意或授權情形下
    ，擅自以子○○之名義，於同日前往和信電訊高雄明誠特約
    服務中心，在2 份行動電話門號申請書分別偽簽「子○○」
    之簽名各1 枚，並以委託不知情之店員代為申辦行動電話門
    號之方式而為行使，向和信電信股份有限公司（下稱和信公
    司）申請取得0000000000號、0000000000號二支行動電話門
    號，並於同日在台哥大公司銷售店點代碼為：0000000 號之
    處所，在1 式2 份之行動電話門號申請書上偽簽「子○○」
    之簽名計2 枚，並以將其中1 份行動電話門號申請書交付並
    委託不知情之店員代為申辦行動電話門號之方式而為行使（
    另1 份則由戊○○自己留存），向台哥大公司申請取得0000
    000000號行動電話門號，足以生損害於子○○及和信公司、
    台哥大公司對其客戶資料管理之正確性。
二、戊○○復承前開偽造私文書並持以行使之概括犯意，利用庚○○請求其為癸○○代辦手機門號，而取得癸○○
    機會，在未經癸○○之同意或授權下，擅自以癸○○之名義
    ，於91年12月19日至和信電訊高雄建國特約服務中心，在1
    份行動電話門號申請書偽簽「癸○○」之簽名1 枚，並以委
    託不知情之店員代為申辦行動電話門號之方式而為行使，向
    和信公司申請取得0000000000號行動電話門號（後於92年1
    月11日換號為0000000000號），並於同日在岱聲實業有限公
    司，在1 份行動電話門號申請書及1 份同意書分別偽簽「癸○○」之簽名各1 枚，並以委託不知情之店員代為申辦行動
    電話門號之方式而為行使，向台哥大公司申請取得00000000
    00號行動電話門號，足以生損害於癸○○及和信公司、台哥
    大公司對其客戶資料管理之正確性。
三、戊○○於92年4 月間某日，在向網友甲○○承租位於高雄市
    苓雅區○○路64巷3 號1 樓之房間後，見所租得之房間衣櫃
    內有50元紀念幣一紙，明知係甲○○所遺留之物，竟基於意
    圖為自己不法所有之犯意，不將該紀念幣歸還，將之移放至
    自己所有之鐵製盒子內而侵占為己有。
四、嗣經警於92年4 月23日下午3 時40分許，在高雄市○○區○○路與陽明路口，循線查獲戊○○而知悉上情，並扣得子○○之
    佳君之
    信用卡1 張（業經壬○○領回）、塑膠50元紀念幣1 紙（業
    經甲○○領回）、陳逵利全民健保卡1 張（業經陳逵利領回
    ）、辛○○
    80號SIM 卡1 張、遠傳公司電話號碼0000000000號SIM 卡1
    張（自庚○○處扣得）、和信公司電話號碼0000000000號、
    0000000000號SIM 卡各1 張、台哥大公司電話號碼00000000
    00號申請書1 份、壬○○身份資料單1 紙、張麗秋VIP 卡1
    張、壬○○
    SIM 卡1 張、電話號碼0000000000號、0000000000號電信費
    繳款單各1 張、遠傳電話資料單1 張。
五、案經辛○○、己○○、壬○○、子○○、癸○○、甲○○告
    訴，及高雄市政府三民第二分局報請臺灣高雄地方法院檢察
    署檢察官偵查起訴。
    理  由
壹、被告戊○○部分
一、按被告以外之人於審判外之陳述，雖不符前四條之規定，而
    經當事人於審判程序同意作為證據，法院審酌該言詞陳述或
    書面陳述作成時之情況，認為適當者，亦得為證據，刑事訴
    訟法第159 條之5 定有明文。經查，本件己○○、壬○○、
    辛○○、丁○○、癸○○、甲○○等人於警詢中陳述明確，
    分別製有筆錄在卷可憑，並業經其親閱認為無訛後始簽名捺
    印，復經本院提示後，被告及公訴人對其證據能力不爭執，
    同意作為證據，而經本院審酌該言詞陳述作成時之情況，認
    適當作為證據，故上開之人於警詢之證詞應具證據能力，合
    先敘明。
二、訊據被告戊○○對於前揭犯罪事實欄一中之(二)、(三)、(四)所示
    之犯行於本院審理中坦承不諱，核與告訴人己○○、壬○○
    於警詢及偵訊中之指訴情節、證人子○○於偵訊中之證述內
    容、證人己○○於本院審理中之證述內容大致相符（見本院
    94 年2月22日審判筆錄），復有佳美珠寶銀樓金飾買賣登記
    簿、贓物認領保管單、告訴人壬○○前開信用卡對帳單查詢
    資料、冒用證明、中國商銀93年8 月10日函暨函附簽帳單、
    電話號碼0000000000號、0000000000號、0000000000號行動
    電話申請資料在卷可證，及電話號碼0000000000號行動電話
    申請書、電話號碼0000000000號、0000000000號行動電話
    SIM 卡扣案可證，則被告戊○○前開自白顯與事實相符，堪
    以採信。另被告戊○○矢口否認有何前揭犯罪事實欄一(一)、
    二、三所示之犯行，辯稱：關於上開犯罪事實欄一(一)所示之
    犯行，伊雖有拿取辛○○之
    但拿取後兩天伊有告知丁○○，而丁○○亦有同意伊以辛○○之名義去辦行動電話，申辦行動電話所取得之4 張SIM 卡
    伊均交與丁○○使用；而上開犯罪事實欄二所示之犯行部分
    ，該二支手機門號雖係伊以癸○○名義所申請，惟係因為庚○○向伊說，其表妹癸○○要申請手機門號，請伊幫忙代為
    申請，而嗣後癸○○亦有打電話給伊，授權伊去申請手機門
    號；至於上開犯罪事實欄三所示犯行部分，甲○○所有之該
    紙紀念幣，係伊於整理衣櫃時所發現，伊僅係將之拿出來先
    行放在伊所有之鐵盒內，要找機會還給甲○○，伊並無侵占
    之意思云云。經查：
(一)、關於上開犯罪事實欄一(一)所示犯行部分，除被告前開供述外
    ，並據告訴人辛○○於警詢中指訴綦詳，核與證人丁○○於
    警詢中之證述情節相符，復有辛○○填寫之未申請遠傳門號
    聲明書、電話號碼0000000000號、0000000000號、00000000
    00號、0000000000號行動電話門號申請資料在卷可稽，且有
    電話號碼0000000000號SIM 卡、辛○○之
    佐，堪以認定。雖被告戊○○以前詞抗辯，惟被告戊○○先
    前於本院之準備程序及審判程序中，均不否認有此部分犯行
    ，直至本院最後一次審判期日中，方為前開抗辯，是其此一
    辯解是否為真實，已非無疑，再參以依前開4 支行動電話門
    號申請書內容所示，其上所填寫之帳單地址均為高雄市三民
    區○○○路300 號（其中電話號碼0000000000號部分，誤載
    為高雄市三民區○○○路300 號），而此一地址要與丁○○
    無關，而係被告戊○○綽號「小夢」之友人住處之地址（此
    業據被告戊○○自陳在卷，並謂該名友人同意其將帳單寄送
    該址，見93年2 月9 日訊問筆錄），則上開4 支行動電話門
    號倘若係丁○○在使用，何以不將帳單寄至丁○○本人收受
    ，以方便丁○○處理相關帳務問題？況扣案之電話號碼0000
    000000號SIM 卡，係於另一被告庚○○處所查獲，並非自丁○○處所查獲，亦證上開4 支行動電話門號並非丁○○所使
    用，是被告戊○○前開辯解顯係事後卸責之詞，並不足採。
(二)、關於上開犯罪事實欄二所示犯行部分，除被告前開供述外，
    並據告訴人癸○○於警詢及偵訊中指訴綦詳，復有贓物認領
    保管單、癸○○失竊及補發之
    8932號、0000000000號行動電話申請資料在卷可稽，堪以認
    定。雖被告戊○○以前詞辯解，惟依上開電話號碼00000000
    00號、0000000000號行動電話之申請書所示，其帳單寄送地
    址均係前開被告戊○○綽號「小夢」位於高雄市三民區○○○路300 號之住處，而非告訴人癸○○位於台中之住址，衡
    諸一般常情，若此二支手機門號係告訴人癸○○要使用，當
    會要求將帳單寄送至其住處，以方便其處理帳務問題，無由
    寄送至遠在高雄而與其無絲毫關係之上址，是此二支手機門
    號非供告訴人癸○○使用至明，故被告戊○○此一辯解，亦
    無可採。
(三)、關於上開犯罪事實欄三所示犯行部分，除被告前開供述外，
    並據告訴人甲○○於警詢及偵訊中指訴綦詳，復有贓物認領
    保管單及被告戊○○於高雄市○○區○○路64巷3 號1 樓之
    房間相片在卷可稽，堪以認定。雖被告戊○○以前詞置辯，
    惟衡諸一般常情，倘若被告戊○○果要將該紙紀念幣返還告
    訴人甲○○，何以不將之放置於顯眼、隨手可取得之處，以
    利其隨時可將該紙紀念幣返還告訴人甲○○，卻反而將之收
    置於鐵製盒子內，況被告戊○○與告訴人甲○○共住於同一
    層樓達將近一個月之時間，若被告戊○○有將該紙紀念幣返
    還之意，亦早已將之返還，無拖延達將近一個月之時間而仍
    未返還之理，是被告戊○○此一辯解，要無足採。
(四)、綜上所述，本件事證明確，被告戊○○前揭犯行，洵堪認定
    。
三、按依信用卡交易之過程，係持卡人向特約商店提示信用卡，
    由持卡人在簽帳單上簽名，確認交易之標的及金額，再由特
    約商店核對該信用卡之有效性及持卡人之身分同一性無訛後
    ，特約商店即將該簽帳單送交聯合信用卡處理中心請款轉知
    發卡機構撥款。是簽帳單具有持卡人與特約商店之交易契約
    書之性質，並具有持卡人經由聯合信用卡處理中心請求發卡
    機構撥款之請求書或指示文件之性質，非僅具有處理內部事
    務之傳票性質，且在信用卡簽帳單上偽簽姓名，單從形式上
    觀察，即足以知悉其表示已收受特約商店所交付之交易標的
    物，含有收據之性質，故行為人冒用他人名義於信用卡簽帳
    單上簽名，非僅構成刑法第217 條第1 項之偽造署押罪，並
    應構成刑法第210 條之偽造私文書罪，行為人在偽造簽帳單
    之後，持向特約商店行使，自屬行使偽造私文書之行為。次
    按刑法之詐欺罪，不以被詐欺者與處分財物者同一為必要，
    特約商店既與聯合信用卡處理中心或發卡銀行訂立契約，對
    於持卡人使用信用卡簽帳消費時，負有交付財物之義務，而
    發卡銀行依約有代持卡人墊付簽帳款項之義務，亦即特約商
    店係依發卡銀行之指示而交付財物，並可依約向發卡銀行或
    聯合信用卡處理中心請領價款，則嗣後持卡人未依約於限期
    內清償買賣價金，受害人應係發卡銀行，而非特約商店。是
    核被告戊○○所為，其前開竊取告訴人辛○○之
    、告訴人己○○之戒指、手鍊、項鍊、告訴人壬○○之信用
    卡、告訴人子○○之
    項竊盜罪；其以告訴人辛○○、子○○、癸○○名義申請手
    機門號之犯行，係犯同法第216 條、第210 條之行使偽造私
    文書罪，而其利用不知情之員工代辦行動電話門號，而向各
    該電信公司行使本件偽造之行動電話申請書，應屬間接正犯
    ；其冒用告訴人壬○○之信用卡，而向店家詐取商品或服務
    之行為，係犯刑法第216 條、第210 條之行使偽造私文書罪
    及同法第339 條第1 項之詐欺取財罪、第339 條第2 項之詐
    欺得利罪；其侵占告訴人甲○○紀念幣1 紙之犯行，係犯刑
    法第337 條之侵占脫離本人所持有之物罪。被告戊○○偽造
    告訴人辛○○、子○○、癸○○及壬○○簽名之偽造署押行
    為，乃偽造行動電話門號申請書、同意書及簽帳單等私文書
    之部分行為；又其偽造私文書後進而行使，偽造之低度行為
    應為行使之高度行為所吸收，均不另論罪。被告戊○○先後
    多次竊盜、行使偽造私文書、詐欺取財、詐欺得利犯行，時
    間緊接，犯罪基本構成要件相同，分別係基於概括犯意反覆
    為之，均應依連續犯之規定論以1 罪，並加重其刑。又被告
    戊○○前開所犯連續竊盜、行使偽造私文書與詐欺取財、詐
    欺得利等罪間，有方法結果之牽連關係，應依刑法第55條規
    定，從一重之連續行使偽造私文書罪處斷。被告所犯之連續
    行使偽造私文書罪及侵占脫離本人所持有之物罪間，犯意各
    別，行為互異，應予分論併罰。爰審酌被告戊○○不思以正
    當方式賺取財物，為貪圖不法利益，竟率爾竊取、侵占他人
    物品，並進而以他人名義申辦行動電話門號、冒用他人信用
    卡，危害交易秩序，行為實不足取，且事後未能坦承所有犯
    行，犯罪後態度難認良好，惟念及其先前並無任何前科紀錄
    ，有本院被告院內索引卡紀錄表、臺灣高等法院被告全國前
    案紀錄表在卷可按，素行尚非不良，復參以本件被害人因被
    告本件犯罪所受損害等一切情狀，量處如主文所示之刑，罰
    金部分並諭知易服勞役之折算標準，以示懲儆。附表二編號
    1 至6 所示「辛○○」之署押共6 枚、附表二編號7 、8 所
    示「壬○○」之署押共20枚、附表二編號9至11 所示「子○○」署押共3枚、附表二編號12至14所示「癸○○」署押共3
    枚（其中電話號碼0000000000號之行動電話門號同意書立書
    人姓名簽章欄，被告戊○○誤書為「莊佳君」），均係偽造
    之署押，雖該部分簽帳單、行動電話門號申請書及同意書並
    未扣案（除電話號碼0000000000號行動電話申請書有1 份扣
    案外），但無證據證明業已滅失，不問屬於犯人與否，均應
    依刑法第219 條規定，宣告沒收。又扣案之台哥大公司電話
    號碼0000000000號申請書1 份、壬○○身份資料單1 紙，前
    者為被告所有因本件犯罪所得之物，後者為被告所有供本件
    犯罪所用之物，業據其自陳在卷，爰分別依刑法第38條第1
    項第3 款、第2 款宣告沒收，至扣案之電話號碼0000000000
    號申請書上偽造之「子○○」簽名1 枚，因已與該申請書一
    併沒收，是不另就該枚署押為沒收之宣告，附此敘明。另扣
    案之台哥大公司電話號碼0000000000號SIM 卡1 張、遠傳公
    司電話號碼0000000000號SIM 卡1 張、和信公司電話號碼00
    00000000號、0000000000號SIM 卡各1 張，因其所有權及控
    制權（使用者違約時，可隨時停止使用），均為各該電信公
    司所有，被告戊○○並未取得其所有權，而扣案之辛○○身
    分證影本1 張，亦非被告所有，又扣案之張麗秋VIP 卡1 張
    、壬○○
    卡1 張、電話號碼0000000000號、0000000000號電信費繳款
    單各1 張、遠傳電話資料單1 張則與本案無關，爰不為沒收
    之宣告，附此敘明。
四、公訴意旨另以：被告戊○○於91年9 月間，利用暫居於其前
    461 巷2 弄21號2 樓住處之機會，竊取告訴人丙○○所有之
    白金戒指及鑽戒各一只，得手後，將竊得之白金戒指持往「
    佳美珠寶銀樓」，變賣與不知情之店員林英美，得款3700元
    ；又被告戊○○與另一被告庚○○共同基於偽造私文書並持
    以行使之犯意聯絡，在未經告訴人癸○○之同意或授權下，
    擅自以癸○○之名義，冒名填寫行動電話服務申請書，委託
    不知情之店員代為申辦行動電話門號，而向和信公司申請取
    得0000000000號行動電話門號，足以生損害於癸○○及和信
    公司對其客戶資料管理之正確性，因認被告戊○○此2 部分
    亦涉犯刑法第320 條第1 項之竊盜罪嫌及同法第216 條、第
    210 條之行使偽造私文書罪嫌。經查，證人丙○○於本院審
    理中證述：戊○○曾在伊住處居住過一段時間，後來於戊○○離開伊住處後，伊即發現家中之1 只重約1 錢多之白金戒
    指及1 只價值約數萬元之K 金碎鑽戒指失竊，但伊家中並未
    發現有何遭外人入侵之情形，故伊方會認定該2 只戒指係戊○○所竊取等語（見本院94年2 月22日審判筆錄），則以證
    人丙○○此一證詞，已難遽認被告戊○○有竊取丙○○所有
    之白金戒指及鑽戒各一只之犯行，復參以公訴人用以證明被
    告戊○○此部分犯行之佳美珠寶銀樓金飾買入登記簿所載，
    被告戊○○所賣出白金戒指之重量（達2 錢餘）、另一戒指
    之價格（僅賣得3600元），與證人丙○○前開證述內容亦不
    相符，自難以此作為不利於被告戊○○之認定；至被告戊○○雖有以癸○○名義申請之電話號碼0000000000號手機門號
    ，且依該手機門號之申請書所示，其帳單地址係寄送至另一
    被告庚○○位於屏東市○○路135 號住處，而非告訴人癸○○之住處，然被告戊○○就此部分已辯稱係另一被告庚○○
    要求其替癸○○代辦手機門號，且無其他證據證明被告戊○○與另一被告庚○○就此部分犯行有何犯意聯絡，是亦無法
    遽認被告戊○○就此部分之犯行，有何偽造私文書並持以行
    使之故意。綜上所述，被告戊○○此2 部分之犯行均尚難遽
    以認定，惟此2 部分若成立犯罪，依公訴意旨所示，亦與前
    開犯罪事實中關於竊盜及行使偽造私文書部分，分別具有連
    續犯之裁判上一罪關係，故爰不另為無罪之諭知，附此敘明
    。
貳、被告庚○○部分
一、公訴意旨略以：被告庚○○基於意圖為自己不法所有之犯意
    ，於91年7 、8 月間某日，在告訴人癸○○位於臺中縣神岡
    鄉○○路1323巷18號之住處，竊取癸○○所有之
    ，得手後，於91年12月中旬交與被告戊○○，而與戊○○共
    同基於偽造私文書之犯意聯絡，在未經癸○○之同意或授權
    下，擅自以癸○○之名義，由戊○○前往不詳店名之不知情
    通訊器材行，冒名填寫行動電話服務申請書，委託代為申辦
    行動電話門號，計冒癸○○名義向和信公司申請取得000000
    0000號、0000000000號兩支門號及向台哥大公司申請取得00
    00000000號一支門號，足以生損害於癸○○及和信公司、台
    哥大公司對其客戶資料管理之正確性，因認被告庚○○涉犯
    刑法第216 條、第210 條之行使偽造私文書罪嫌及同法第32
    0 條第1 項之竊盜罪嫌。
二、按被告死亡者，應諭知不受理之判決，並得不經言詞辯論為
    之，刑事訴訟法第303 條第5 款、第307 條，分別定有明文
    。經查，本案被告庚○○於起訴後之93年8 月30日死亡一節
    ，有被告庚○○之戶役政查詢資料及其在高雄長庚醫院之病
    歷資料在卷可稽，足證被告庚○○確已死亡，揆諸前開說明
    ，爰不經言詞辯論，就被告庚○○部分逕為諭知不受理之判
    決。
據上論斷，應依刑事訴訟法第299條第1項前段、第303 條第5 款
、第307 條，刑法第56條、第216 條、第210 條、第320 條第1
項、第337 條、第339 條第1 項、第2 項、第55條、第42條第2
項、第219 條、第38條1 項第2 款、第3 款，罰金罰鍰提高標準
條例第1 條前段，判決如主文。
本案經檢察官乙○○到庭執行職務。
中　　華　　民　　國　　94　　年　　4 　　月　　12　　日
                  刑事第六庭    審判長法　官 蔡國卿
                                      法  官 林俊寬
                                      法  官 陳君杰
以上正本證明與原本無異。
如不服本判決，應於判決送達後10日內，向本院提出上訴狀。
中　　華　　民　　國　　94　　年　　4 　　月　　12　　日
                                      書記官 陳昱良
附錄本判決論罪科刑法條全文：
刑法第210條
偽造、變造私文書，足以生損害於公眾或他人者，處五年以下有
期徒刑。
刑法第216條
行使第二百十條至第二百十五條之文書者，依偽造、變造文書或
登載不實事項或使登載不實事項之規定處斷。
刑法第320條第1項
意圖為自己或第三人不法之所有，而竊取他人之動產者，為竊盜
罪，處五年以下有期徒刑、拘役或五百元以下罰金。
刑法第337條
意圖為自己或第三人不法之所有，而侵占遺失物、漂流物或其他
離本人所持有之物者，處五百元以下罰金。
刑法第339條第1項
意圖為自己或第三人不法之所有，以詐術使人將本人或第三人之
物交付者，處五年以下有期徒刑、拘役或科或併科一千元以下罰
金。
附表一：
┌──┬──────┬──────────┬─────┐
│編號│盜 刷 時 間 │盜刷地點及特約商店  │盜刷金額  │
├──┼──────┼──────────┼─────┤
│ 一 │92年2 月5 日│高雄市○○區○○街18│1360元    │
│　　│上午11時56分│9 號之日隆銀樓      │　　　　  │
│　　│許          │　                  │　　　　  │
├──┼──────┼──────────┼─────┤
│ 二 │92年2 月5 日│高雄市○○區○○街20│13384元   │
│　　│中午12時16分│6 之2號之金信昌銀樓 │　        │
│　　│許          │                    │　　　　  │
├──┼──────┼──────────┼─────┤
│ 三 │92年2 月5 日│高雄市○○區○○路19│19300元   │
│　　│下午1 時42分│8 號之再生元美容名店│　　　　  │
│　　│許          │　                  │　　　　  │
├──┼──────┼──────────┼─────┤
│ 四 │92年2 月6 日│高雄市○○區○○路14│477元     │
│　　│中午12時30分│號之屈臣氏百佳股份有│　　　　  │
│　　│許          │限公司六合店　　　  │　　　　  │
├──┼──────┼──────────┼─────┤
│ 五 │92年2 月7 日│高雄市新興區○○○路│5028元    │
│　　│下午5 時1 分│196號之和信電訊　　 │　　　　  │
│　　│許          │　　　　　　　　　  │　　　　  │
├──┼──────┼──────────┼─────┤
│ 六 │92年2 月7 日│高雄市新興區○○○路│2300元    │
│　　│下午7 時22分│154 號之紅粉佳人香水│　　　　  │
│　　│許          │化妝品店　          │　　　　  │
├──┼──────┼──────────┼─────┤
│ 七 │92年2 月8 日│高雄市前鎮區○○○路│2135元    │
│　　│下午5 時53分│61號6 樓之1 之泛亞電│　　      │
│　　│許          │信股份有限公司　    │　　　　  │
├──┼──────┼──────────┼─────┤
│ 八 │92年2 月8 日│高雄市新興區○○○路│3011元    │
│　　│下午6 時1 分│196 號之和信電訊　　│　　　　  │
│　　│許          │　　　　　　　　　  │　　　　  │
├──┼──────┼──────────┼─────┤
│ 九 │92年2 月9 日│高雄市前金區○○○路│3000元    │
│　　│凌晨1 時56分│151號地下1樓之錢櫃企│　　　　  │
│　　│許          │業股份有限公司　　　│　　　　  │
├──┴──────┴──────────┴─────┤
│總計盜刷金額：49995元　　　　　　　　               │
└──────────────────────────┘
附表二：
┌──┬────────────────┬──────┐
│編號│偽造署押之出處                  │偽造之署押  │
├──┼────────────────┼──────┤
│ 一 │電話號碼0000000000號之行動電話門│辛○○之簽名│
│    │號申請書申請人簽章欄            │1枚         │
├──┼────────────────┼──────┤
│ 二 │電話號碼0000000000號之行動電話門│辛○○之簽名│
│    │號同意書立同意書人姓名簽章欄    │1枚         │
├──┼────────────────┼──────┤
│ 三 │電話號碼0000000000號之行動電話門│辛○○之簽名│
│    │號申請書申請人簽章欄            │1枚         │
├──┼────────────────┼──────┤
│ 四 │電話號碼0000000000號之行動電話門│辛○○之簽名│
│    │號同意書立同意書人姓名簽章欄    │1枚         │
├──┼────────────────┼──────┤
│ 五 │電話號碼0000000000號之行動電話門│辛○○之簽名│
│    │號申請書申請人簽章欄            │1枚         │
├──┼────────────────┼──────┤
│ 六 │電話號碼0000000000號之行動電話門│辛○○之簽名│
│    │號申請書申請人簽章欄            │1枚         │
├──┼────────────────┼──────┤
│ 七 │附表一編號1 、4 至9 所示簽帳單（│壬○○之簽名│
│    │均一式二聯）                    │14枚        │
├──┼────────────────┼──────┤
│ 八 │附表一編號2、3所示簽帳單（均一式│壬○○之簽名│
│    │三聯）                          │6枚         │
├──┼────────────────┼──────┤
│ 九 │電話號碼0000000000號之行動電話門│子○○之簽名│
│    │號申請書申請人簽章欄            │1枚         │
├──┼────────────────┼──────┤
│ 十 │電話號碼0000000000號之行動電話門│子○○之簽名│
│    │號申請書申請人簽章欄            │1枚         │
├──┼────────────────┼──────┤
│十一│電話號碼0000000000號之行動電話門│子○○之簽名│
│    │號申請書（交付台哥大公司該份）申│1枚         │
│    │請人簽章欄                      │            │
├──┼────────────────┼──────┤
│十二│電話號碼0000000000號之行動電話門│癸○○之簽名│
│    │號申請書申請人簽章欄            │1枚         │
├──┼────────────────┼──────┤
│十三│電話號碼0000000000號之行動電話門│癸○○之簽名│
│    │號申請書申請人簽章欄            │1枚         │
├──┼────────────────┼──────┤
│十四│電話號碼0000000000號之行動電話門│莊佳君之簽名│
│    │號同意書立書人姓名簽章欄        │1枚         │
└──┴────────────────┴──────┘
